【裁判字號】    90,易,2085
【裁判日期】    901130
【裁判案由】    毀損
【裁判全文】
臺灣臺南地方法院刑事判決                          九十年度易字第二八五號
    公  訴  人  台灣台南地方法院檢察署檢察官
    被      告  甲○
右列被告因毀損案件，經檢察官提起公訴（九十年度偵字八四一二號），本院判決如
左：
    主  文
甲○連續損壞他人之鐵捲門上之油漆，足以生損害於他人，處拘役參拾日，如易科罰
金，以參佰元折算壹日。
    事  實
一、甲○與乙○○比鄰而居，雙方感情不睦，甲○因乙○○所飼養之狗狗吠聲不斷，
    竟基於毀損之概括犯意，先後於民國九十年一月二十三日上午六時四十分許、一
    月二十七日上午六時許、一月三十日上午七時許，以腳踢或持路旁撿拾之木棍敲
    打等方式，毀損乙○○所有位於台南縣永康市○○路四六四號之鐵捲門，致該鐵
    捲門之油漆剝落，而足生損害於乙○○。
二、案經乙○○告訴台灣台南地方法院檢察署檢察官偵查起訴。
    理  由
一、訊據被告甲○固不否認持木棍或以腳踢之方式敲打告訴人乙○○前開住處鐵捲門
    之事實，惟矢口否認有何毀損鐵捲門上油漆之犯行，辯稱：油漆剝落係告訴人乙
    ○○所為，與伊無關云云。經查：右揭事實，業據告訴人乙○○指述歷歷，並提
    出錄影帶二捲為證，且經本院到場勘驗屬實，並攝有照片九幀附卷可參，有本院
    九十年十一月二十三日勘驗筆錄可稽。又觀諸該錄影帶之內容，清晰可見一女子
    自告訴人住處之右側隔鄰住宅（即被告之住宅）走出，以腳踢或持木棍連續敲擊
    鐵捲門數十分鐘後，即再返回其住宅，核與告訴人所指述之情節相符，雖影像中
    該女子之臉龐並非清晰可辨，惟該女子之身形與被告極為相似，亦均自告訴人住
    處之右側隔鄰房屋走出，亦有本院之勘驗筆錄在卷可佐，且被告亦自承：伊居住
    於告訴人乙○○之右鄰，僅伊與伊兒子一同居住，伊兒子之身高一百七十幾公分
    ，與伊身形相異等語（詳本院九十年十月二十三日訊問筆錄），足認該錄影帶中
    之女子係被告無訛。而被告既持木棍或以腳踢之方式連續敲擊鐵捲門達數十分鐘
    ，衡情，鐵捲門上之油漆豈有不剝落之理，是被告辯稱鐵捲門油漆剝落係告訴人
    所為云云，顯係畏罪卸責之詞，不足採信。本件事證明確，被告犯行洵堪認定，
    應依法論科。
二、核被告所為，係犯刑法第三百五十四條之毀損罪。其先後多次犯行，時間緊接，
    犯罪構成要件相同，顯係基於概括之犯意反覆為之，應依連續犯之規定論以一罪
    並加重其刑。爰審酌被告之品行、犯罪動機、目的、手段，犯罪後態度等一切情
    狀，量處如主文所示之刑，並諭知易科罰金之折算標準，以資懲儆。至被告持以
    毀損告訴人鐵捲門油漆之木棍一支，係被告自路旁撿拾，並非被告所有，業據被
    告自承在卷（本院九十年十一月二十七日審判筆錄），爰不諭知沒收。
據上論斷，應依刑事訴訟法第二百九十九條第一項前段、刑法第五十六條、第三百五
十四條、第四十一條第一項前段、罰金罰鍰提高標準條例第一條前段、第二條，判決
如主文。
本案經檢察官吳宇青到庭執行職務。
中      華      民      國    九十      年     十一     月     三十     日
                                  臺灣臺南地方法院刑事第二庭
                                          法  官  鄭  燕  璘
右正本證明與原本無異。
如不服本判決，應於判決送達後十日內，向本院提出上訴狀。
                                          書記官  田  富  蓉
中      華      民      國    九十      年     十一     月     三十     日
附錄本案論罪科刑法條全文：
刑法第三百五十四條：
毀棄、損壞前二條以外之他人之物或令致不堪用，足以生損害於公眾或他人者，處二
年以下有期徒刑、拘役或五百元以下罰金。


司法院資訊處製作；財團法人民間司法改革基金會備份。
